# 请教关于“递延所得税资产”中“可抵扣亏损”形成的部分的问题

提问人：wx_5e888a486fb7 时间：2020-04-04 21:34:40
“可抵扣亏损”形成的“递延所得税资产”部分金额抵销后，剩下的未经抵消金额会放在哪里？
数据来自好想你健康食品股份有限公司的 2018 年年报：
(1)好想你公司资产负债表中的“递延所得税资产”项目期末数， 2017 年为15,256,260.51元， 2018 年为13,116,267.85元，增减变动为 -2,139,992.66元。
(2)根据 2018 年财务报告中的“未经抵销的递延所得税资产”表格， 2017 年15,256,260.51元的“递延所得税资产”中由“可抵扣亏损”形成的金额占13,374,734.98元， 2018 年13,116,267.85元的“递延所得税资产”中由“可抵扣亏损”形成的金额占 0 元。
问：假设 -2,139,992.66元的增减变动全属于 2017 年中“可抵扣亏损”形成的“递延所得税资产”，那剩下的“13,374,734.98元 - 2,139,992.66元=11,234,742.32元”去哪里了？我本以为是继续留在 2018 年的未经抵消的“递延所得税资产”，但下表（ 2018 年财报）中期末余额列的“可抵扣亏损”是空白的。
C:
1.png1.png (60.1 KB, 下载次数: 0)
2020-4-4 21:33 上传
谢谢老师！

回答人：chenyiwei
由于这是在合并报表基础上披露递延所得税资产、负债明细，所以要完整识别每一项目的来源和变动还是有很大难度的。对于期末可抵扣亏损相关递延所得税资产清零，可能是由于这些亏损抵免利益被实际使用了，也有可能是因为会计估计变更，原先认为很可能获得的应纳税所得额预计难以实现，故转销递延所得税资产。这要结合该公司2018 年度的合并利润表的变动情况来分析，例如考虑与期末与政府补助相关的大额递延所得税资产的确认是否存在关联等，即本期是否由于获得大额政府补助，不仅弥补了前期税务亏损还产生了大额的可在后期抵减应纳税所得额的可抵扣暂时性差异？